# 关于股份支付的认定

提问人：wdxqing 时间：2018-01-17 16:59:39
陈版，您好！
也搜了一些之前您的有关解答，在下想简单咨询一下股份支付认定的几个问题：
1. 是否判断股份支付的关键在于员工在行权后（购买股份后）能否按出售时的公允价值进行出售，无论是出售予何方。此即为判断股份支付第三个条件“股份支付交易的对价或其定价与企业自身权益工具未来的价值密切相关”的实操；
2.即便能按未来出售时的公允价值进行出售，但如果行权价（入股价）是按入股时的公允价值。那么便是“市价”进、“市价”出，视作普通的股权变更，而非股份支付的范畴？
3. 假设一家非上市公司实施的股权激励计划为立即可行权，行权价（入股价）按现在的每股净资产（低于现在以适当估值技术确定的公允价值），未来退出时也按退出时的每股净资产转让给实际控制人或其指定的其他激励对象，但是如果公司上市后可按市价退出。此种情况算不算作“低价行权且可按未来公允价值退出”从而需要按股份支付处理？如果这家公司刚刚创立，上市的不确定性非常之大，在目前基本不可预见呢？
非常感谢！

回答人：chenyiwei
1 、 2 、你的理解基本合理。 3 、该项股权激励计划，如果最终上市不成功则属于职工薪酬准则规范的利润分享计划，如果上市成功则构成股份支付计划。两种情况适用的会计处理不一致。在此情况下，建议先按股份支付进行会计处理（毕竟大家的期望都是希望上市成功），如果日后上市不成功则表明可行权条件中的非市场业绩条件不满足，冲回已确认的股份支付费用，同时将员工实际获取的账面净资产增值收益确认为利润分享计划下的职工薪酬费用。

提问人：wdxqing 时间：2018-01-17 21:58:16
但是如果企业并没有交付现金和其他资产的义务，退出时只是转让给实际控制人或者其他激励对象的呢，是否还是需要作为利润分享计划确认应付职工薪酬呢？我理解，职工薪酬准则所规范的是企业有实际的应付义务的。如果是按准则解释第 5 号的第六点，也是企业先有负债，非控股股东代为偿债才借：负债，贷：收益/资本公积，所以还是要先按职工薪酬准则去判断企业本身是否有负债义务。感谢陈版！

回答人：chenyiwei
我说的就是在确定要退出时，冲回原先股份支付的会计处理，改为确认职工薪酬费用和资本公积，那时公司本身的义务已有，但由股东代为结算。